【裁判字號】    92,易緝,35
【裁判日期】    920717
【裁判案由】    傷害
【裁判全文】
臺灣屏東地方法院刑事判決                          九十二年度易緝字第三五號
    公  訴  人  臺灣屏東地方法院檢察署檢察官
    被      告  乙○○
右列被告因傷害案件，經檢察官提起公訴（八十九年度偵字第三五七九號），本院判
決如左︰
    主  文
乙○○傷害人之身體，處拘役伍拾日，如易科罰金，以佰元折算壹日。
    事  實
一、乙○○因甲○○○於民國八十九年五月三十一日下午一時許，在屏東縣枋山鄉○
    ○村○○路六之一號前持相機欲拍攝乙○○與其夫同居之證據，雙方因而發生口
    角，互擲石頭，乙○○躲入屋內未受傷，甲○○○則受有胸部挫傷、右上腹部挫
    傷三×三公分瘀腫、右手肘挫傷二×二公分瘀腫、右前臂挫傷三×二公分瘀腫等
    傷害。
二、案經被害人甲○○○訴由屏東縣警察局枋寮分局報請臺灣屏東地方法院檢察署檢
    察官偵查起訴。
    理  由
一、訊據被告乙○○固於警訊及偵查時坦承與被害人甲○○○發生爭吵之事實，惟矢
    口否認有何前揭犯行，並辯稱：伊沒有拿石頭她，只有罵她不要亂講話，她便拿
    石頭丟我云云。經查：
  (一)上開事實業經被害人陳述綦詳，且有枋寮醫院出具之診斷證明二紙在卷可參，觀
    之被害人所受之傷害均為挫傷瘀腫，且分散於身體各部位，與近身毆打常造成之
    雙臂、頭、臉擦挫傷顯有分別，被害人所受之傷害確因被告丟擲石頭所致，應堪
    認定。
  (二)又被告遭被害人懷疑與其夫同居，既出言相罵，被害人又丟擲石頭攻擊，衡諸常
    情，被告焉有未出手反擊之理，被告辯稱：伊沒有拿石頭她，只有罵她不要亂講
    話，她便拿石頭丟我云云，顯與常理不合，其所辯委無足採。
  (三)再者，復參以被告及被害人就上開事實發生之陳述有無說謊為測試，其測試結果
    ：「被告就『渠不知道甲○○○是被何人打傷的；渠沒有用石頭打傷甲○○○』
    等情，經測試呈情緒波動反應，應係說謊。被害人就『乙○○有用石頭擲打渠』
    經測試無情緒波動反應，應未說謊；就『渠沒有用石頭回擲乙○○』經測試呈情
    緒波動反應，應係說謊」，有法務部調查局八十九年八月十四日陸(三)字第八九
    ０五八一七０號鑑定通知書在卷足按。此亦足為被告與被害人確有互擲石頭之情
    之佐證。
  (四)綜上，被告所辯顯不足採。本件事證已臻明確，被告犯行堪以認定，應依法論科
    。
二、核被告乙○○所為，係犯刑法第二百七十七條第一項之普通傷害罪。爰審酌被告
    犯罪之動機、目的、手段、智識程度、犯罪所生危害，及其犯罪後猶飾詞圖辯，
    犯罪後態度不佳等一切情狀，量處如主文所示之刑，並諭知易科罰金之折算標準
    ，以資儆懲。
據上論斷，應依刑事訴訟法第二百九十九條第一項前段，刑法第二百七十七條第一項
、第四十一條第一項，罰金罰鍰提高標準條例第一條前段、第二條，判決如主文。
本案經檢察官吳書嫻到庭執行職務
中      華      民      國      九十二      年      七    月    十七    日
                                      臺灣屏東地方法院刑事第三庭
                                          審判長法  官  蔡國卿
                                                法  官  洪乙心
                                                法  官  李淑惠
右正本證明與原本無異。
如不服本判決應於收受本判決後送達後十日內向本院提出上訴書狀，其未敘述上訴理
由者，並得於提起上訴後十日內向本院補提理由書狀（均須按他造當事人之人數附繕
本 ）「切勿逕送上級法院」
                                     書記官   魏慧夷
中      華      民      國      九十二      年      七    月    十八    日
附錄論罪法條
刑法第二百七十七條
 (普通傷害罪)
傷害人之身體或健康者，處三年以下有期徒刑、拘役或一千元以下罰金。
犯前項之罪因而致人於死者，處無期徒刑或七年以上有期徒刑；致重傷者，處三年以
上十年以下有期徒刑。


司法院資訊處製作；財團法人民間司法改革基金會備份。
